

ADRIÁN AGÜERO

Full-Stack Developer

□ afaraldo@protonmail.com

<u>+595 975 640720</u>







RESUMEN

Soy un Ingeniero de Sofware especializado en el desarrollo e implementación de sistemas web enfocado en las necesidades de los clientes. Tengo más de 7 años de experiencia programando en lenguages de programación Ruby, Java y Python con frameworks como RoR, Spring y Django. También tengo experiencia con lenguajes de frontend como HTML5, CSS3, JS y librerias como Bootstrap y EmberJS, además he trabajado como administrador de sistemas GNU/Linux y como DBA de PostgreSQL.

Como soporte técnico tengo 4 años de experiencia ayudando a usuarios de diferentes sistemas a resolver inconvenientes y enseñando las nuevas funcionalidades agregadas. Actualmente especializandome en DevOps (Docker and AWS).

Me gustan los desafios porque creo que ellos nos permiten crecer y mejorar. Soy excelente resolviendo problemas y trabajando en equipo.

EXPERIENCIA LABORAL

Soporte Técnico

2017 - Present

Actuo como punto inicial de contacto entre clientes y empleados y todos los sistemas de la empresa. Enseñando y ayudando a resolver invenientes. Anticipando y reportando posibles inconvenientes futuros

Algunas de las tareas realizadas:

- Asistir a reuniones en persona con los clientes para analizar, solucionar y diagnosticar problemas.
- Mantengo un registro de trabajo detallado de todas las actualizaciones y configuraciones del
- Completar informes detallados que enumeran las solicitudes de asistencia técnica, los pasos tomados para resolverlos y las fechas específicas/personas involucradas.

Tecnologías usadas:

Jira

MS Office

Desarrollador Full-Stack

2021 - Present

Ayudó en este proyecto como programador a tiempo parcial en el desarrollo e implementación de un sistema de gestión para empresas locales.

Algunos objetivos logrados fueron:

- Desarrollo de nuevas funcionalidades.
- Arreglo de errores.
- Refactorización y mejora del código.

Tecnologías usadas:

RoR

EmberJS

Bootstrap

PostgreSQL

HABILIDADES & HERRAMIENTAS

Frontend

EmberJS

Inspira S.A.

HTML/CSS/SASS/LESS

JavaScript

Backend

Python/Django

Ruby/Rails

Java/Spring

Tecnologías

GNU/Linux

PostgreSQL

Ansible

Freelancer

EDUCACIÓN

Grado en Ingeniería en Informática

Universidad Nacional de Itapúa, Paraguay.

2011 - 2022

Grado en Ingeniería Informática Estudiante de intercambio ERASMUS

MUNDUS, Universidad de Salamanca, Spain.

2014 - 2015

Computer Science Degree

Estudiante de intercambio AUGM, Universidade Federal de Sao Carlos. Brazil.

2014

Desarrollador Full-Stack

2016 - Present

Mi principal rol es el de desarrollador de tiempo completo. También soy responsable del control y mantenimiento de los servidores web y base de datos. Además realizó tareas de DBA como consultas a la DB, desarrollo de mecanismo y recuperación de desastres.

Objetivos logrados:

- Instalación automatizada de entorno de test y producción con Ansible.
- Despliegue de la aplicación a producción para cientos de usuarios concurrentes.
- Integración con APIs de terceros.

Tecnologías usadas:







Tomcat



HTML/CSS/JQuery



Ansible

Freelancer

Integradevs S.A.

IDIOMAS

PREMIOS

Año 2009.

AFICIONES

CrossFit

Ciclismo

Viajes

Cocina

Tampeón en Olimpiada

Nacional de Matemáticas

Español (Native)

Inglés (B1/B2)

Portugués (B1/B2)

REFERENCIAS

MAB. Pamela Morínigo Banco Regional SAECA (+595)975 760015

Ing. Mirta Arámbulo Integradevs SA (+595)975 652966

Ingeniero de Software

2015

Fui administrador de proyecto y desarrollador en un equipo de 3 personas para el diseño e implementación de un sistema de facturación para una empresa local.

Algunas tareas realizadas fueron:

- Diseño, planificación y desarrollo completo del sistema
- Testeo y control de calidad del producto.
- Análisis de requisitos y planificación de tareas.

Tecnologías usadas:

RoR







HTML/CSS/JQuery

